臺灣高等法院民事判決　　　　　　　　　 100年度再字第54號
再審原告　　永耀小客車租賃有限公司
特別代理人　陳光君
再審被告　　孫銘澤即孫文廣
上列當事人間請求確認委任關係不存在事件，再審原告對於中華
民國100年8月16日本院99年度上字第865號確定判決提起再審之
訴，本院不經言詞辯論終結，判決如下：
    主      文
再審之訴駁回。
再審訴訟費用由再審原告負擔。
    事實及理由
一、本件再審原告主張：按「當事人互相表示意思一致者，無論
    其為明示或默示，契約即為成立」、「公司董事非得其他全
    體股東同意，不得以其出資之全部或一部，轉讓於他人」，
    民法第153條第1項、公司法第111條第3項分別定有明文。查
    再審被告原為再審原告之負責人，於民國88年6月11日與陳
    光君簽訂營業讓渡契約書，並將其於再審原告公司之所有權
    利（含股東及董事權利）讓與陳光君，惟再審原告公司為有
    限公司，縱使僅有再審被告為實際出資人，仍應依前開公司
    法之規定得當時全體股東即再審被告、孫文康、周丁賢、江
    麗華、呂萍華之同意，又依再審被告於前審提出之答辯狀，
    可知其主張有得到全體股東同意之依據係「股東之股份轉讓
    同意書」，惟原確定判決審理時證人孫文康已到庭證述伊不
    知有無簽立股東轉讓同意書，則股東孫文康顯未知悉再審被
    告轉讓股權一事，難認與再審被告已達意思表示一致而可認
    其同意轉讓股權。前審未察，竟認定所有股東均同意轉讓再
    審原告公司經營權及全體股東出資額，與首揭規定相違，原
    確定判決即屬適用法規顯有錯誤，爰依民事訴訟法第496條
    第1項第1款規定提起再審之訴件再審之訴，求為
    (一)原確定判決廢棄。(二)上廢棄部分，再審被告於前訴訟程序
    第一審之訴駁回。(三)再審及再審前訴訟程序之訴訟費用由在
    再審被告負擔。
二、本件未行言詞辯論，再審被告無任何聲明及陳述。
三、按民事訴訟法第496條第1項第1款所謂適用法規顯有錯誤，
    應以確定判決違背法規或現存判例解釋者為限（最高法院57
    年度台上字第1091號判例意旨參照）；又，取捨證據認定事
    實，原屬法院之職權；縱法院認定事實錯誤，亦無適用法規
    顯有錯誤情形可言（最高法院63年台再字第67號判例；同院
    63年台上字第880號判例意旨參照）。
四、原確定判決係以營業讓渡書簽訂時再審原告公司登記股東為
    再審被告、孫文康、周丁賢、江麗華、呂萍華等5人，再依
    證人孫文康、周丁賢之證言觀之，再審被告主張其為再審原
    告公司實質出資人及負責人，其餘股東僅掛名登記，且均同
    意轉讓公司經營權及全體股東出資額等為真實，再審原告所
    辯未取得全體股東同意為不可採等語，核與民法第153條以
    及公司法第111條第3項規定無違。至於，原確定判決取捨證
    人孫文康之證詞，認定股東有無同意轉讓公司經營權及股東
    出資額等認定事實之職權行使，以及就契約之解釋縱有錯誤
    ，亦非適用法規顯有錯誤情形，再審原告執此主張原確定判
    決有民事訴訟法第496條第1項第1款之再審事由云云，並無
    可取。
五、綜上所述，再審原告以原確定判決認定所有股東均同意轉讓
    再審原告公司經營權及全體股東出資額，與民法第153條及
    公司法第111條第3項規定相違云云，而依民事訴訟法第496
    條第1項第1款規定，提起本件再審之訴，為顯無理由，爰依
    民事訴訟法第502條第2項規定，不經言詞辯論，逕以判決駁
    回之。
六、據上論結，本件再審之訴為顯無理由，爰依民事訴訟法第50
    2條第2項、第78之規定，判決如主文。
中    華    民    國  100    年    12    月     30    日
                  民事第二庭
                      審判長法  官  吳謙仁
                            法  官  蘇瑞華
                            法  官  張松鈞
正本係照原本作成。
如不服本判決，應於收受送達後20日內向本院提出上訴書狀，其
未表明上訴理由者，應於提出上訴後20日內向本院補提理由書狀
（均須按他造當事人之人數附繕本）上訴時應提出委任律師或具
有律師資格之人之委任狀；委任有律師資格者，另應附具律師資
格證書及釋明委任人與受任人有民事訴訟法第466條之1第1項但
書或第2項（詳附註）所定關係之釋明文書影本。如委任律師提
起上訴者，應一併繳納上訴審裁判費。
中    華    民    國  100    年    12    月    30    日
                              書記官  周淑靜